# **HERON SABA MEDEIROS**

25 ANOS, CONJUNTO MORADAS DO SOL, SALVADOR, BAHIA 41225670 71 99321-5696 | heronsaba.hs@gmail.com

### **RESUMO PROFISSIONAL**

Experiência de 4 anos na área de Automação Industrial. Visando atuar profissionalmente na área de desenvolvimento de Software.

Além do domínio em linguagens focadas em soluções para Automação, bom conhecimento em JavaScript, Python, CSS, HTML, Angular, React. Alguns dos meus projetos podem ser encontrados nos sites "https://github.com/heronsaba" e "https://heronsaba.netlify.app".

Fluente em inglês.

# FORMAÇÃO ACADÊMICA

BACHAREL DE ENGENHARIA DE CONTROLE E AUTOMAÇÃO Faculdade Área1 Wyden Campus Paralela, | 12/2019

## HISTÓRICO PROFISSIONAL

### VALE AUTOMAÇÃO INDUSTRIAL

Product Application Engineer | Salvador, Bahia | Setembro - 2022 - Atual

- Ministrar treinamentos e palestras para clientes na utilização de Softwares de desenvolvimento e Hardwares Schneider;
- Promover tecnicamente toda a linha dos principais parceiros;
- Suporte técnico no desenvolvimento de arquiteturas de Automação para projetos alocados na unidade Bahia
- Treinar e capacitar parceiros da Vale Automação

Consultor Técnico Externo | Salvador, Bahia | Janeiro - 2022 - Setembro -2022

- Atendimento comercial e técnico com tecnologias de Automação Schneider na Bahia;
- Levantamentos de campo para desenvolvimentos de projetos de Automação;

#### **MODULUS ONE**

Engenheiro de Vendas / Aplicação | Salvador, Bahia | Junho 2021 - Janeiro 2022

- Elaborar propostas com definição de escopo técnico para o fornecimento de soluções em automação e IIoT
- Orientar os clientes quanto às especificações técnicas dos produtos e soluções; prestar suporte e aplicar treinamento quanto às funcionalidades das soluções;
- Reuniões para apresentações técnicas e comerciais das soluções da Modulus One para potenciais novos clientes.
- Gestão na criação de novas soluções técnicas visando melhor adaptação ao mercado industrial. Desenvolvimento do projeto técnico junto ao cliente, por meio de visitas ou acompanhamento remoto.

### **SERCOS NORDESTE**

Consultor comercial interno | Salvador, Bahia | Agosto 2020 - Maio 2021

- Atendimento Comercial e Técnico em todo Nordeste
- Especificação de Inversores de Frequência Danfoss, e todas suas particularidades, como *Spare Parts* e acessórios.
- Conhecimento no uso dos Softwares Danfoss.

### **GRUPO JAV**

Vendedor Interno | Lauro de Freitas, Bahia | Outubro 2018 - Maio 2020

- Especificação de materiais elétricos e produtos de Automação em todas categorias, principalmente em materiais da Rockwell Automation, como Inversores de Frequência, CLP's, Servomotores
- Atendimento técnico e comercial na região da Bahia
- Auxílio na elaboração de de projetos de automação e montagem de Painéis

### **COMPETÊNCIAS**

- Fluente em Inglês;
- Conhecimentos em C, R, Python, JavaScript, TypeScript, HTML, CSS, Angular, Bootstrap, React, Node, Git;
- Uso de microcontroladores como Arduinos, Raspberry, ESP etc;
- Utilização de IIoT (*Industrial Internet of Things*), protocolos de rede mais utilizados no mercado (LoRaWAN, Sigfox, Zigbee) e suas topologias;
- Experiência na programação de CLP, Inversores de Frequência e IHM, e associação a redes industriais como Ethernet IP e Modbus;
- Domínio na escolha e uso de hardwares de Automação industrial como CLP, Inversores de Frequência, Switchs industriais, Servomotores, Servodrivers;
- Conhecimento na utilização de braços robóticos industriais;
- Experiência no uso do Microsoft Office, principalmente Excel e grande parte de suas ferramentas;
- Experiência no uso de sistemas ERP;